臺灣高等法院臺中分院刑事裁定
110年度聲再字第179號
再審聲請人  
即受裁定人  林子恩




上列聲請人即受處分人因違反毒品危害防制條例案件，對於本院
110年度抗字第121號，中華民國110年2月5日確定裁定，聲請重
新審理，本院裁定如下：
    主  文
本件重新審理之聲請駁回。
    理  由
一、本件聲請人即受裁定人林子恩（下稱聲請人）聲請意旨略以
    ：因毒品危害防制條例修正及最高法院刑事大法庭於民國10
    9年11月18日以109年度台上大字第3826號裁定變更適用觀察
    勒戒處遇對象、標準及頻率，為此法務部與衛生福利部及專
    家學者業已研議修正「有無繼續施用毒品傾向評估標準」，
    就評分項目、前科紀錄有所調整，並於110年3月26日生效，
    此有法務部110年3月26日法矯字第11006001760號函可佐。
    因原確定裁定作成係於修正前，原確定裁定自未及審酌修正
    後有實質影響判斷標準之修正後說明手冊與評估標準紀錄表
    ，此當屬毒品危害防制條例第20條之1第1項第5款所指「新
    證據」，是聲請人聲請重新審理顯屬有理，請撤銷原裁定，
    並為重新審理之裁定云云。
二、按觀察、勒戒及強制戒治之裁定確定後，有下列情形之一，
    認為應不施以觀察、勒戒或強制戒治者，受觀察、勒戒或強
    制戒治處分之人，或其法定代理人、配偶，或檢察官得以書
    狀敘述理由，聲請原裁定確定法院重新審理：一、適用法規
    顯有錯誤，並足以影響裁定之結果者。二、原裁定所憑之證
    物已證明為偽造或變造者。三、原裁定所憑之證言、鑑定或
    通譯已證明其為虛偽者。四、參與原裁定之法官，或參與聲
    請之檢察官，因該案件犯職務上之罪，已經證明者。五、因
    發現確實之新證據足認受觀察、勒戒或強制戒治處分之人，
    應不施以觀察、勒戒或強制戒治者。六、受觀察、勒戒或強
    制戒治處分之人，已證明其係被誣告者。法院認為無重新審
    理之理由，或程序不合法者，應以裁定駁回之；認為有理由
    者，應重新審理，更為裁定；法院認為無理由裁定駁回聲請
    者，不得更以同一原因，聲請重新審理，毒品危害防制條例
    第20條之1第1項、第4項分別定有明文。
三、經查，聲請人前因施用第一、二級毒品案件，經臺灣臺中地
    方法院以109年度訴字第1674號裁定令入勒戒處所觀察、勒
    戒後，嗣以其有繼續施用毒品之傾向，再裁定令入戒治處所
    強制戒治，聲請人不服，提起抗告，經本院於110年2月3日
    以110年度抗字第121號裁定駁回抗告確定。嗣聲請人再對本
    院上開確定裁定聲請重新審理，經本院於110年5月3日以110
    年度聲再字第145號裁定駁回其聲請，此有上開裁定書在卷
    可稽。核聲請人本件聲請意旨所列之原因事實，已於本院11
    0年度聲再字第145號案件中據以主張，並經本院於該裁定理
    由三敘明：「惟查，『有無繼續施用毒品傾向評估標準評分
    說明手冊』及『有無繼續施用毒品傾向評估標準紀錄表』係法
    務部針對多數不特定人民就有無繼續施用毒品傾向評估事項
    所為對外發生法律效果而具有法規性質之命令（中央法規標
    準法第3條規定參考），故上開評估標準評分說明手冊及評
    估標準紀錄表之修正應屬『法律變更』，不符毒品危害防制條
    例第20條之1第1項第5款規定所稱之『新證據』，聲請人據此
    聲請重新審理，自應予駁回。」，而裁定駁回。聲請人今更
    以同一原因再向本院聲請重新審理，即與毒品危害防制條例
    第20條之1第4項後段之規定有違，其聲請自非合法，應予駁
    回。至於評估標準變更後，若其情形合於刑法第2條第3項所
    稱「法律有變更，不施以保安處分者，應免其保安處分之執
    行」，而檢察官未停止強制戒治之執行，聲請人或得依刑事
    訴訟法第484條之規定，向諭知該裁判之法院對檢察官所為
    強制戒治之執行指揮聲明異議，以資救濟，併此敘明。
據上論斷，應依毒品危害防制條例第20條之1第4項前段，裁定如
主文。
中　　華　　民　　國　　110 　年　　5 　　月　　31　　日
             刑事第五庭    審判長法　官  鄭  永  玉
    　　　　　　　　　　　　　　法　官  周  莉  菁
  　　　　　　　　　　　　　　　法　官  卓  進  仕
以上正本證明與原本無異。     
不得抗告。
                                書記官  廖  家  莉 
中　　華　　民　　國　　110 　年　　5 　　月　　31　　日